臺灣嘉義地方法院民事判決　　　　　　　96年度家訴字第86號
原　　　告　臺灣嘉義地方法院檢察署檢察官王振名
代　理　人　甲○○
被　　　告　丁○○
　　　　　　乙○○
上二人共同
特別代理人　嘉義縣政府
法定代理人　陳明文
訴訟代理人　戊○○
上列當事人間請求撤銷死亡宣告事件，經本院於民國96年11月16
日言詞辯論終結，判決如下：
    主　　　文
本院八十九年度亡字第六號所為宣告丙○○於中華民國八十二年
六月三十日下午十二時死亡之判決應予撤銷。
訴訟費用新台幣三千元由被告負擔。
    事實及理由
一、原告主張：緣丙○○（男，55年5月27日出生，身分證統一
    編號：Ｚ000000000號，住嘉義縣水上鄉柳新村1鄰柳子林924
    號）因自民國75年6月30日行方不明，經被告聲請鈞院於89
    年4月25日以89年度亡字第6號判決丙○○於82年6月30日下
    午12時死亡在案。茲以被宣告死亡之丙○○經彰化縣警察局
    彰化分局中華派出所尋獲，並經內政部警政署刑事警察局比
    對失蹤人口卡指紋與該局留存之丙○○指紋卡相符，始查悉
    丙○○現尚生存，並由嘉義縣政府於96年4月25日安置在嘉
    義縣一心教養院。為此，提起本院89年度亡字第6號所為宣
    告丙○○於82年6月30日下午12時死亡之判決應予撤銷。被
    告則對上述事實表示無意見等語。
二、按撤銷死亡宣告之訴，除準用民事訴訟法第551條第2項之規
    定外，如受死亡宣告人尚生存者，亦得提起之。且以受死亡
    宣告人尚生存為理由提起撤銷死亡宣告之訴者，不適用民事
    訴訟法第552條期間之限制，民事訴訟法第636條、第637條
    分別定有明文。經查，原告主張之前揭事實，業據提出彰化
    縣政府96年4月13日府社救字第0960071666號函、內政部警
    政署刑事警察局96年3月22日刑紋字第40991號驗鑑書、失蹤
    人口查獲畫面及詳細資料影本各1份，並經本院依職權向嘉
    義縣政府函查丙○○經尋獲之相關資料，有嘉義縣水上戶政
    事務所檢附之戶籍謄本、監護戶籍登記申請書、本院81年度
    禁字第2號禁治產宣告民事裁定、委託書影本各1份，及嘉義
    縣水上鄉公所、嘉義縣警察局水上分局函文暨該分局柳林派
    出所陳報單、照片等件為證，復經本院詢問在場男子之年籍
    資料：在場男子丙○○當庭應答並點頭，且手指旁邊座位上
    的是丁○○等情，又證人陳珮淇到庭亦證述並指稱：在場之
    男士為丙○○本人，目前在一心教養院，應該是96年4、5月
    前在彰化，經以遊民收容，事後發現其真實身分，再與縣政
    府的社工員至彰化接回，與其弟乙○○、妹丁○○住一起，
    其等彼此知道是兄妹，會互相叫名字等語明確（均見96年10
    月26日言詞辯論筆錄），復經本院依職權調閱本院89年度亡
    字第6號民事卷宗核閱無誤，被告復均未爭執，自堪信為真
    實。
三、本件失蹤人即丙○○既尚生存，則原告訴請將本院89年度亡
    字第6號所為宣告丙○○於82年6月30日下午12時死亡之判決
    應予撤銷，核無不合，自應准許。
四、據上論結，本件原告之訴為有理由，依民事訴訟法第78條、
    第85條第1項，判決如主文。
中　　華　　民　　國　　96　　年　　11　　月　　30　　日
                    家事法庭法　官　李文輝
以上正本係照原本作成。
本判決不得上訴。
中　　華　　民　　國　　96　　年　　11　　月　　30　　日
                            書記官　黃秀嬌
